臺灣臺南地方法院民事判決
111年度簡上字第14號
上  訴  人  郭翊即郭盛吉之承受訴訟人




訴訟代理人  藍慶道律師
視同上訴人  郭淡生  
            郭子楠  
            蔡郭錦秀

            郭紅子  
            郭慶國  

            郭芬芬  
            郭英英  
            林寳珠即郭健成之繼承人

            郭李秋妹
            郭栢堅  
            郭栢強  
            郭沛宸  
被上訴人    劉國豪  


上列當事人間請求分割共有物事件，上訴人對於民國109年10月2
9日本院臺南簡易庭108年南簡字第961號第一審判決提起上訴，
本院於111年11月9日言詞辯論終結，判決如下：
    主      文
原判決主文第一項及該部分訴訟費用之裁判均廢棄。
上開廢棄部分，被上訴人於第一審之訴駁回。
其餘上訴駁回。
第一、二審訴訟費用由兩造按附表「訴訟費用負擔比例」欄所示
比例負擔。
    事實及理由
壹、程序方面：
一、本件原審判決係於民國109年10月29日宣判，起訴時之被告
    郭盛吉於判決書送達前之109年11月8日死亡，其繼承人為郭
    翊，此有郭盛吉、郭翊之戶籍謄本（見本院卷第57、59頁）
    及本院110年度司繼字第102號、第103號拋棄繼承事件卷宗
    （此為郭盛吉其餘法定繼承人之聲明拋棄繼承事件）可參，
    因郭翊及被上訴人均未為承受訴訟之聲明，本院乃於111年4
    月18日裁定命郭翊為郭盛吉之承受訴訟人，續行本件訴訟。
    又原審判決係於110年11月11日始寄存於郭盛吉戶籍地之警
    察機關（見原審卷二第133頁），然斯時郭盛吉業已死亡，
    無從發生送達效力，本院於裁定命郭翊續行訴訟後，於111
    年4月26日另行送達原審判決予郭翊（見本院卷第217頁），
    而郭翊於判決送達前之110年11月29日已提出本件上訴，依
    民事訴訟法第440條「提起上訴，應於第一審判決送達後20
    日之不變期間內為之。但宣示或公告後送達前之上訴，亦有
    效力」之規定，其上訴自屬合法。
二、本件雖僅由上訴人提起上訴，但因分割共有物訴訟屬固有必
    要共同訴訟之性質，對全體共有人必須合一確定，故上訴人
    上訴之效力，依民事訴訟法第56條第1款規定，即及於原審
    全體被告，故併列原審其餘被告郭淡生、郭子楠、蔡郭錦秀
    、郭紅子、郭慶國、郭芬芬、郭英英、林寳珠、郭李秋妹、
    郭栢堅、郭栢強、郭沛宸（下稱視同上訴人郭淡生等12人）
    為視同上訴人。
三、按訴訟繫屬中為訴訟標的之法律關係，雖移轉於第三人，於
    訴訟無影響，民事訴訟法第254條第1項前段定有明文。故在
    訴訟繫屬中，訴訟當事人雖讓與其實體法上之權利，惟為求
    訴訟程序之安定，以避免增加法院之負擔，並使讓與之對造
    能保有原訴訟遂行之成果，本於當事人恆定主義之原則，該
    讓與人仍為適格之當事人，自可繼續以其本人之名義實施訴
    訟行為，此乃屬於法定訴訟擔當之一種（最高法院101年度
    台聲字第1476號裁定意旨參照）。上訴人郭翊就本件分割標
    的即坐落臺南市○○區○○段000○0地號土地（下稱系爭土地）
    之應有部分2100分之68，雖於本件訴訟繫屬中之111年5月24
    日，以買賣為原因移轉登記予被上訴人，有系爭土地查詢資
    料附卷可參（見本院卷第171至176、317至322頁），惟依上
    說明，本於當事人恆定原則，上訴人郭翊繼續以其本人名義
    實施訴訟行為，不影響訴訟進行，附此敘明。
四、另按言詞辯論期日，當事人之一造不到場者，得依到場當事
    人之聲請，由其一造辯論而為判決；前項規定，於訴訟標的
    對於共同訴訟之各人必須合一確定者，言詞辯論期日，共同
    訴訟人中一人到場時，亦適用之，民事訴訟法第385 條第1
    項前段、第2項分別定有明文。本件為分割共有物事件，訴
    訟標的對於共同訴訟之各人必須合一確定；本件視同上訴人
    郭淡生等12人及被上訴人經合法通知，未於言詞辯論期日到
    場，經核均無民事訴訟法第386條各款所列情形，爰依上訴
    人郭翊之聲請，由其一造辯論而為判決。
貳、實體方面：
一、兩造之聲明及陳述：
  (一)被上訴人：
　　1.於原審起訴主張：系爭土地為兩造所共有，原共有人郭健
      成於106年2月10日死亡，其繼承人即視同上訴人林寶珠迄
      今未辦繼承登記。系爭土地並無不可分割之情事，且共有
      人間並無不分割之協議，然共有人迄今未達成分割協議，
      爰依民法823條第1項、第824條第1、2項規定，提起本件
      訴訟請求判決分割系爭土地，並聲明：⑴視同上訴人林寶
      珠應就被繼承人郭健成所遺系爭土地應有部分40分之2辦
      理繼承登記；⑵兩造共有之系爭土地應分割如原審判決附
      圖二所示，並將分割後之土地分配如原審判決附表二所示
      ，其中編碼乙、戊部分土地變價分割，並由分得該部分之
      被告按應有部分比例分配價金；⑶被上訴人應按如原審判
      決附表三所示之金額補償上訴人及視同上訴人。
　　2.被上訴人未於本院準備程序及言詞辯論期日到庭，亦未提
      出書狀作何聲明或陳述。　
 (二)上訴人及視同上訴人：
　 1.上訴人郭翊上訴意旨略以：被上訴人於起訴時即已聲請對
     抵押權人為訴訟告知，原審僅合法通知抵押權人張有成、
     李秀英二人，然就抵押權人邱淑惠漏未合法通知送達，即
     遽爾判決，如此勢將導致邱淑惠之抵押權於共有物分割後
     ，移載於各共有人分別取得之各區土地上；且原審判決未
     依臺灣高等法院暨所屬法院98年法律座談會民事類提案第1
     0號決議意旨，於判決理由中將關於抵押權移存抵押人所分
     得部分妥予說明，此均影響共有人之合法權益，顯屬違誤
     。另原審判決附圖三編號乙部分面積20.74平方公尺之土地
     面積過小，應屬畸零地，如分歸視同上訴人蔡郭錦秀、郭
     紅子、郭慶國、郭芬芬、郭英英、郭李秋妹、郭栢堅、郭
     栢強、郭沛宸及上訴人按原應有部分比例保持共有，勢將
     無從解決彼此間多年共有疑難，視同上訴人郭秋妹、郭芬
     芬、郭英英等人亦明示不願再維持共有關係，故此部分理
     應變價分割，再按上開共有人原應有部分比例分配價金，
     故原審判決實體上亦有違誤。另視同上訴人林寶珠已自行
     辦竣繼承登記。其上訴聲明為：⑴原判決廢棄。⑵兩造共有
     之系爭土地分割如原審判決附圖三所示：編碼甲部分面積1
     4.08平方公尺之土地及編碼丙部分面積44.87 平方公尺之
     土地均分歸視同上訴人郭淡生、郭子楠按原應有部分比例
     保持共有；編碼乙部分面積20.74平方公尺之土地變價分割
     ，所得價金由視同上訴人蔡郭錦秀、郭紅子、郭慶國、郭
     芬芬、郭英英、郭李秋妹、郭栢堅、郭栢強、郭沛宸及上
     訴人各按權利範圍比例分配之；編碼丁部分面積49.76平方
     公尺之土地及編碼己部分面積1.68平方公尺之土地分歸被
     上訴人所有；編碼戊部分面積7.64平方公尺之土地分歸視
     同上訴人林寶珠所有。⑶兩造應按如原審判決附表四所示金
     額補償或受補償。
　 2.視同上訴人蔡郭錦秀、郭紅子、郭慶國、郭芬芬、郭英英
     、郭李秋妹、郭栢堅、郭栢強、郭沛宸均未於原審言詞辯
     論期日、本院準備程序及言詞辯論期日到庭，亦未提出書
     狀作何聲明或陳述；視同上訴人郭淡生、郭子楠、林寳珠
     雖未於本院準備程序及言詞辯論期日到庭或未提出書狀作
     何聲明或陳述，然於原審陳稱：
　　 ⑴視同上訴人郭淡生、郭子楠：無論採被上訴人或視同上訴
       人林寶珠之分割方案均無意見。
     ⑵視同上訴人林寶珠：視同上訴人林寶珠不願與其他共有人
       保持共有，上開被上訴人方案將分割後部分土地由視同
       上訴人林寶珠與其他共有人保持共有，自無可採；又如
       原審判決附圖一編碼E所示之建物（下稱系爭建物）於郭
       健成死亡後由視同上訴人林寶珠繼承，作為祭祀神明之
       用，存在已逾30年，應考量分割前之使用狀態，使視同
       上訴人林寶珠分得系爭建物所在之位置，並聲明：系爭
       土地分割如原審判決附圖三所示，即：編碼甲部分面積1
       4.08平方公尺之土地及編碼丙部分面積44.87 平方公尺
       之土地均分歸視同上訴人郭淡生、郭子楠按原應有部分
       比例保持共有；編碼乙部分面積20.74平方公尺之土地分
       歸視同上訴人蔡郭錦秀、郭紅子、郭盛吉、郭慶國、郭
       芬芬、郭英英、郭李秋妹、郭栢堅、郭栢強、郭沛宸按
       原應有部分比例保持共有；編碼丁部分面積49.76平方公
       尺之土地及編碼己部分面積1.68平方公尺之土地分歸被
       上訴人所有；編碼戊部分面積7.64平方公尺之土地分歸
       視同上訴人林寶珠所有；如林寶珠分得之土地超過其就
       系爭土地之應有部分價值，願以金錢補償其他共有人。
二、得心證之理由： 　　
　(一)按各共有人，除法令另有規定外，得隨時請求分割共有物
      。但因物之使用目的不能分割或契約訂有不分割之期限者
      ，不在此限，民法第823條第1項定有明文。查系爭土地為
      兩造所共有，應有部分各如附表所示等情，有系爭土地登
      記資料在卷可參（見本院卷第171至176頁）。又兩造並未
      定有不分割之特約，亦無因物之使用目的不能分割之情形
      ，且就分割之方法不能為一致之協議，則被上訴人起訴請
      求以裁判分割系爭土地，洵屬有據，應予准許。
　(二)次按共有物之分割，依共有人協議之方法行之。分割之方
      法不能協議決定，或於協議決定後因消滅時效完成經共有
      人拒絕履行者，法院得因任何共有人之請求，命為下列之
      分配：一、以原物分配於各共有人。但各共有人均受原物
      之分配顯有困難者，得將原物分配於部分共有人。二、原
      物分配顯有困難時，得變賣共有物，以價金分配於各共有
      人；或以原物之一部分分配於各共有人，他部分變賣，以
      價金分配於各共有人。以原物為分配時，如共有人中有未
      受分配，或不能按其應有部分受分配者，得以金錢補償之
      。以原物為分配時，因共有人之利益或其他必要情形，得
      就共有物之一部分仍維持共有，民法第824條第1至4項定
      有明文。又分割共有物，除應謀共有人間之公平外，並應
      斟酌各共有人之利害關係，並共有物之性質、價格、利用
      價值、經濟效益及實際使用情形決之，以維持全體共有人
      之公平為標準，為適當之分配。經查：
　　1.系爭土地為一東西走向之狹長型土地，土地南側臨接臺南
      市安南區安中路6段578巷道路，西北側所鄰之臺南市○○區
      ○○段000地號土地（下稱867地號土地）則為被上訴人所有
      ；系爭土地西側深度較深，向東則深度逐漸縮小，於土地
      最東端已呈尖角狀；該土地上由西向東依序坐落有臺南市
      安南地政事務所108年11月18日安南地所二字第108010887
      8號函所檢送複丈成果圖（見原審卷一第173至177頁，即
      原審判決附圖一）編碼A部分所示門牌號碼臺南市○○區○○
      路0段000巷00號建物，該建物東側為空地，再往東為如該
      圖編碼B部分所示之門牌號碼臺南市○○區○○路0段000巷00
      號房屋（下稱47號房屋），再往東為該圖編碼C部分所示
      之鐵皮屋及棚架，再往東為該圖編碼D部分所示之門牌號
      碼臺南市○○區○○路0段000巷00號房屋（下稱53號房屋），
      再往東側為該圖編碼E部分所示之磚造平房（下稱系爭平
      房），系爭平房東側為巷道，該巷道東側則為如該圖編碼
      F部分所示之建物占用等情，業據原審法院會同地政人員
      至現場勘驗測量屬實，並有勘驗筆錄、現場略圖、現場照
      片9張、上開複丈成果圖及同段867地號土地登記第一類謄
      本在卷可按（見原審卷一第147至161 、177頁，原審卷二
      第17頁）。又被上訴人於原審主張53號房屋為其所有、47
      號房屋為視同上訴人郭淡生所有，未據兩造爭執，堪信屬
      實。而視同上訴人林寶珠主張系爭平房為其配偶即訴外人
      郭四山所興建，郭四山死亡後由被繼承人郭健成繼承，被
      繼承人郭健成死亡後則由被告林寶珠繼承之事實，雖為被
      上訴人所否認，惟視同上訴人郭淡生（與郭四山為堂兄弟
      ）於原審陳稱：伊有親眼看到系爭平房為郭四山所興建（
      見原審卷二第12、13頁），本院審酌告郭淡生雖與林寶珠
      有遠親關係，惟對於上訴人及林寶珠所提出之分割方案均
      無意見，顯見並無偏袒林寶珠之情形，其所述應屬客觀可
      信，是林寶珠主張系爭平房為其所有之事實應可採信。
　　2.被上訴人及視同上訴人林寶珠於原審所提出之分割方案，
      均使被上訴人可分得53號房屋坐落之基地、視同上訴人郭
      淡生與其子即視同上訴人郭子楠（見原審卷一第285頁）
      可分得47號房屋坐落之基地部分；其最大之差異在於：被
      上訴人方案中，因被上訴人依其應有部分比例可分得之土
      地面積（57.73平方公尺）大於53號房屋於系爭土地上所
      占基地面積（26.29平方公尺），在被上訴人欲分得完整1
      宗土地之前提下，其分得之土地範圍將含括位於53號房屋
      東側之系爭平房之基地，此致林寶珠僅能分得最東側之原
      審附圖二編碼戊部分土地，分配不足之面積則需歸於編碼
      乙部分土地與其他與視同上訴人蔡郭錦秀等人保持共有；
      至於林寶珠方案則使林寶珠可分得系爭平房之基地。如依
      被上訴人方案分割系爭土地，不僅將使林寶珠所有之系爭
      平房於分割後將坐落於被上訴人之土地上，有遭訴請拆除
      之虞，侵害林寶珠系爭平房之財產權甚鉅，且分配予林寶
      珠單獨所有之土地對林寶珠而言經濟效用甚低，復違反林
      寶珠不願與其他共有人於分割後維持共有之意願，對林寶
      珠顯屬不利。如採林寶珠之分割方案，不僅分割後可將47
      號房屋、53號房屋及系爭平房所坐落之基地，分別分配與
      上開建物所有人，免於分割後使上開建物遭拆除，保障各
      共有人之財產權；雖被上訴人所取得之原審附圖三編碼丁
      、己部分土地間隔有分配予林寶珠之編號戊部分土地，然
      編碼丁部分土地之臨路寬度已足供同為被上訴人所有之86
      7地號土地（同為53號房屋基地）聯絡安南市○○路0段000
      號道路，被上訴人分得之土地因不相連所生之價值減損亦
      可經由金錢補償方式予以平衡，與被上訴人方案相較，對
      各共有人實較為公平合理。
　　3.此外，被上訴人雖另主張可將其方案中分配予林寶珠之原
      審附圖二編碼戊部分及分配予林寶珠、蔡郭錦秀、郭紅子
      、上訴人之繼承人郭盛吉、郭慶國、郭芬芬、郭英英、林
      寶珠、郭李秋妹之原審附圖二編碼乙部分土地變價，再將
      所得價金分配予上開共有人云云；惟法院裁判分割時，原
      則上應採行原物分配於各共有人之方式，如以原物分配有
      事實或法律上之困難，始得考量採變價分割之方式，而視
      同上訴人林寶珠已明示欲取得原物，且依系爭土地現況，
      並無難分將原物分配予各共有人之情形，被上訴人上開主
      張之變價分割，自有不當。更何況，民法第824條第2項明
      文規定：「分割之方法不能協議決定，或於協議決定後因
      消滅時效完成經共有人拒絕履行者，法院得因任何共有人
      之請求，命為下列之分配：一、以原物分配於各共有人。
      但各共有人均受原物之分配顯有困難者，得將原物分配於
      部分共有人。二、原物分配顯有困難時，得變賣共有物，
      以價金分配於各共有人；或以原物之一部分分配於各共有
      人，他部分變賣，以價金分配於各共有人。」，於文義可
      知，該規定前後文所稱之「各共有人」，均係指全體共有
      人；準此，法院兼採原物分配與變賣價金分配之分割方法
      時，務必全體共有人均分配到部分原物及變賣部分原物後
      之價金，始符法意。至法院為裁判分割時，為彈性運用以
      符實際需求，如需保留部分共有土地供為通行道路之用等
      因共有人之利益或其他必要情形，就共有物之一部，仍有
      維持共有之必要時，民法第824條第4項規定乃賦予法院於
      此特別情形下，有就共有物之特定部分不予分割之裁量權
      ，並可由部分共有人維持該特定部分之共有，非謂法院於
      依同法條第2項第2款規定兼採原物及價金分配之分割方法
      時，亦得就各該分配方法僅對部分共有人為分配（最高法
      院107年度台上字第1791號判決意旨參照）。是被上訴人
      此部分主張顯與法未合，自無可採。
　  4.至於上訴人於本院所主張之分割方案，就系爭土地原物分
      割之方式及各共有人分得之土地位置、面積，實與上述視
      同上訴人林寶珠所主張之分割方案相同，不同之處僅有上
      訴人主張分歸予伊及視同上訴人蔡郭錦秀、郭紅子、郭慶
      國、郭芬芬、郭英英、郭李秋妹、郭栢堅、郭栢強、郭沛
      宸取得並保持共有之編碼乙部分土地應予變價，再將價金
      依應有部分比例分配予伊與視同上訴人蔡郭錦秀、郭紅子
      、郭慶國、郭芬芬、郭英英、郭李秋妹、郭栢堅、郭栢強
      、郭沛宸。然此種將部分共有物變價後，分配予部分共有
      人之方式，與民法第824條第2項法意相違，業如前述，自
      非可採。是於斟酌各共有人之意願、使用現況、各共有人
      分得土地後利用各分得土地之經濟效益等一切情狀，本院
      認為視同上訴人林寶珠所提之分割方案，對各共有人分割
      系爭土地，符合全體共有人之經濟利益，應屬公平適宜，
      應採為系爭土地之分割方法。原審判決採此方案為系爭土
      地之分割方法，並基於玉山不動產估價師事務所鑑定
      結果，認將系爭土地分割按上開林寶珠方案分割後，共有
      人有不能按其應有部分受分配之情形，而依玉山不動產估
      價師事務所鑑定結果併為定共有人應補償或受補償金額之
      判決，核屬妥適。上訴人指摘原審判決所定分割方式不當
      ，求予廢棄改判，為無理由。
　(三)上訴人雖另以原審漏未送達對抵押權人邱淑惠之告知訴訟
      通知，及未於判決理由中記載抵押權移存之情形為由，請
      求將原審判決廢棄改判云云。然共有人起訴請求分割共有
      物，部分共有人就應有部分設定抵押權，若符合民法第82
      4條之1第2項但書各款所列之規定，該抵押權即應移存於
      該部分共有人所分得部分，屬法律規定之法定效果，無庸
      當事人為任何聲明，縱有聲明，法院亦無庸於判決主文內
      諭知（臺灣高等法院暨所屬法院98年法律座談會民事類提
      案第10號研討結果同此見解）。系爭土地分割前，部分共
      有人雖將其等之應有部分，分別為訴外人張有成、李秀英
      、邱淑惠等人設定抵押權，前經被上訴人於原審聲請對該
      等抵押權人為訴訟告知，其中原審對於抵押權人邱淑惠之
      訴訟告知，因抗告人陳報之地址門牌早已整編多年，而無
      法送達（見原審南司簡調字卷第89頁）；然抵押權移存於
      抵押人所分得部分，係屬法定效果，法院無庸於判決主文
      諭知；是訴訟告知之通知是否送達予受告知人、原審判決
      理由中有無就抵押權移存情形為說明，於判決結果不生影
      響。是上訴人以前詞指摘原判決不當，同無理由。
三、綜上所述，原審判決就系爭土地分割方式之採擇確屬適當，
    於理由中有無就抵押權移存情形為說明亦對判決結果不生影
    響，上訴意旨以原審判決所採分割方式不當、未於理由中敘
    明抵押權移存情形為由，指摘原審判決不當，求予廢棄改判
    ，為無理由。惟原審言詞辯論終結時，視同上訴人林寶珠尚
    未就其繼承自原共有人郭建成之系爭土地應有部分辦理繼承
    登記，原審判決乃依被上訴人之請求，判命林寶珠應就郭建
    成所遺系爭土地應有部分40分之2辦理繼承登記；然林寶珠
    於原審判決後，業已辦畢繼承登記，則被上訴人請求判命林
    寶珠辦理繼承登記之聲明，即欠缺訴之利益，應予駁回。原
    審未及審酌此節，而於主文第一項判命林寶珠應就郭建成所
    遺系爭土地應有部分辦理繼承登記，既有可議之處，爰由本
    院廢棄原審此部分命林寶珠辦理繼承登記及訴訟費用之判決
    ，並駁回被上訴人此部分之請求。至於上訴人其餘上訴部分
    ，原審判決並無不合，上訴意旨聲明廢棄改判，為無理由，
    應駁回其上訴。
四、按應有部分有抵押權或質權者，其權利不因共有物之分割而
    受影響。但有下列情形之一者，其權利移存於抵押人或出質
    人所分得之部分：一、權利人同意分割。二、權利人已參加
    共有物分割訴訟。三、權利人經共有人告知訴訟而未參加。
    亦為民法第824條之1第2項所明定。查上訴人之應有部分曾
    設定抵押權予訴外人張有成，視同上訴人郭慶國、郭柏堅、
    郭佰強、郭沛宸之應有部分曾設定抵押權予應外人李秀英，
    視同上訴人蔡郭錦秀之應有部分曾設定抵押權予訴外人邱淑
    惠，而張有成、李秀英、邱淑惠經告知本件訴訟，均未聲明
    參加訴訟，此有上開土地登記資料及訴訟告知函、送達證書
    在卷可參（見原審南司簡調字卷第85、87頁，本院卷第311
    至322、377、379頁），是依前開規定，系爭土地分割後，
    上開抵押權人對系爭土地之抵押權，自應移存於抵押人即上
    訴人、視同上訴人郭慶國、郭柏堅、郭佰強、郭沛宸、蔡郭
    錦秀分得之部分，附此說明。。
五、末按因共有物分割、經界或其他性質上類似之事件涉訟，由
    敗訴當事人負擔訴訟費用顯失公平者，法院得酌量情形，命
    勝訴之當事人負擔其一部，民事訴訟法第80條之1定有明文
    ，因分割共有物之訴，屬形成判決，法院不受當事人聲明分
    割方法之拘束，實質上並無所謂何造勝訴、敗訴之問題，爰
    審酌兩造因分割所得之利益，認本件訴訟費用應由兩造按附
    表所示應有部分比例分擔，始為公平，爰判決如主文第四項
    所示。
四、據上論結，本件上訴為一部有理由，一部無理由，依民事訴
    訟法第436條之1第3項、第449條第1項、第450條、第463條
    、第385條第1項前段、第80條之1、第85條第2項，判決如主
    文。
中　　華　　民　　國　　111 　年　　11　　月　　23　　日
                  民事第二庭    審判長法  官  張玉萱
　　　　　　　　　  
　　　　　　　　　                    法  官  王獻楠
　　　　　　　　　
　　　　　　　　　                    法  官  洪碧雀
上列正本係照原本作成。
本判決不得上訴。
中　　華　　民　　國　　111 　年　　11　　月　　23　　日
                                      書記官  謝明達

附表    編號 共有人 應有部分 訴訟費用負擔比例 1 郭淡生 30000分之8341 30000分之8341 2 郭子楠 48分之8 48分之8 3 蔡郭錦秀 2100分之68 2100分之68 4 郭紅子 2100分之68 2100分之68 5 郭慶國 300分之17 300分之17 6 郭芬芬 2100分之68 2100分之68 7 郭英英 2100分之68 2100分之68 8 郭李秋妹 2100分之68 2100分之68 9 郭栢堅 公同共有2100分之68 連帶負擔2100分之68 10 郭栢強   11 郭沛宸   12 劉國豪 240000分之53272 （受訴郭翊之應有部分後，為240000分之53413） 240000分之53272 13 林寳珠 40分之2 （繼承自郭健成，已於109年12月31日辦理繼承登記） 40分之2 14 郭翊 2100分之68 （繼承自郭盛吉，已於111年5月24日移轉予劉國豪） 2100分之68